【裁判字號】    98,簡上,802
【裁判日期】    981014
【裁判案由】    竊盜
【裁判全文】
臺灣高雄地方法院刑事判決             98年度簡上字第802號
上  訴  人
即  被  告  丙○○
上列上訴人即被告因竊盜案件，不服本院高雄簡易庭中華民國98
年6 月24日98年度審簡字第2956號刑事簡易判決（聲請簡易判決
處刑案號：臺灣高雄地方法院檢察署97年度偵字第29213 號），
提起上訴，本院管轄之第二審合議庭判決如下：
    主  文
上訴駁回。
    事  實
一、丙○○前於民國90年間，因違反動產擔保交易法案件，經臺
    灣臺南地方法院以90年度營簡字第271 判處有期徒刑4 月確
    定；復因違反槍砲彈藥刀械管制條例案件，經臺灣高等法院
    臺南分院以90年度上訴字第1077號判處有期徒刑1 年5 月，
    ，併科罰金新臺幣（下同）10萬元，提起上訴後經最高法院
    以91年度台上字第386 號判決駁回上訴而告確定；再於同年
    間，又因違反槍砲彈藥刀械管制條例案件，經臺灣臺南地方
    法院以90年度訴字第968 號判處有期徒刑3 年，併科罰金5
    萬元，提起上訴後復撤回上訴而告確定。前開3 罪並經臺灣
    臺南地方法院以91年度聲字第1460號定應執行刑為有期徒刑
    4 年6 月，併科罰金14萬元確定。經入監服刑，於94年8 月
    18日因縮短刑期假釋出監，並交付保護管束，96年3 月14日
    保護管束期滿未經撤銷假釋，視為執行完畢。
二、詎其仍不知悔改，於97年2 月26日上午，前往臺灣臺南地方
    法院檢察署（下稱臺南地檢署），就其與甲○○之刑事案件
    開庭結束後，明知停放於該處之車牌號碼FY-6328 號自小客
    車為甲○○所有，且未得甲○○之同意，竟意圖為自己不法
    之所有，在臺南地檢署外，持其弟麥宏崎所有之0000000000
    號行動電話門號於同日上午10時36分許（起訴書誤載為10時
    34分許）與不知情之汽車拖吊業者全鋒汽車股份有限公司（
    下稱全鋒公司）聯繫，於電話中自稱「陳先生」，並稱其車
    牌號碼FY-6328 號自小客車車輛車門遭反鎖，要求派車前往
    拖吊。全鋒公司遂指派不知情之拖吊車司機洪志威前往臺南
    市○○路與育平二街口臺南地檢署旁之停車位後，丙○○即
    在現場聲稱：伊大哥被收押，鑰匙帶走了，需要洪志威拖吊
    該車跟著伊所駕駛車輛一起前往高雄等語，以此方法利用洪
    志威竊取甲○○所有之上開自小客車，嗣於同日上午11時17
    分許，洪志威正拖吊上開自小客車尚未離去現場時，適為臺
    南地檢署法警長謝瑞欽從法警室監視器發現情況有異，遂前
    往阻止，而未使丙○○得逞。丙○○見狀，遂駕駛其父親麥
    清山所有之車牌號碼YK-8582 號自小客車逃逸，嗣經警循線
    追查，始悉上情。
三、案經甲○○告訴及臺灣臺南地方法院檢察署檢察官主動簽分
    偵辦後，呈請臺灣高等法院檢察署檢察長函轉臺灣高雄地方
    法院檢察署檢察官偵查後聲請簡易判決處刑。
    理  由
壹、證據能力部分：
一、告訴人甲○○於警詢之陳述：
    按被告以外之人於審判外之言詞或書面陳述，除法律有規定
    者外，不得作為證據，刑事訴訟法第159 條第1 項定有明文
    。查告訴人甲○○於警詢中之陳述為傳聞證據，且其陳述無
    同法第159 條之3 所規定之情事，是依前揭法條意旨，自不
    具證據能力。
二、再按被告以外之人於審判外之陳述，雖不符前4 條之規定，
    而經當事人於審判程序同意作為證據，法院審酌該言詞陳述
    或書面陳述作成時之情況，認為適當者，亦得為證據，刑事
    訴訟法第159 條之5 第1 項定有明文。查本案認定事實所引
    用之卷內其餘卷證資料，除原已符同法第159 條之1 至第15
    9 條之4 規定、及法律另有規定等傳聞法則例外規定，而得
    作為證據外，並無證據證明係公務員違背法定程式所取得，
    而檢察官、被告於本院行準備程序時，均同意其作為本案證
    據之證據能力，且本院審酌前揭陳述作成時之情況，並無違
    法取證之瑕疵，亦認以之作為證據為適當，是本件有關被告
    以外之人於審判外之言詞或書面陳述等供述證據，依前揭法
    條意旨，自均得為證據。
貳、實體部分：
一、訊據被告矢口否認有何竊盜犯行，辯稱：伊當日開庭結束後
    就離開了，不知道是誰叫全鋒公司來拖吊，伊也沒有使用過
    0000000000號之行動電話，並沒有任何證據足證伊當時在現
    場等語。惟查：
  (一)97年2 月26日上午被告因與告訴人間之刑事案件，而前往臺
    南地檢署開庭等情，業據被告於偵查及審理中供承在卷（偵
    卷第9 頁、本院卷第95頁），是被告於本件事發前後，其所
    在地點確曾在址設臺南市○○區○○路三段310 號臺南地檢
    署之周圍，亦即本案事發現場一事，並無疑問。
  (二)又查，本件事發當日上午10時30分許，有自稱「陳先生」之
    人以0000000000號行動電話委託全鋒公司派車前往案發地址
    拖吊告訴人所有之車號FY-6328 號自小客車，而全鋒汽車指
    派證人即拖吊司機洪志威抵達現場後，始知去電全鋒公司要
    求拖吊者係車號YK-8252 號自小客車之車主，該人要求證人
    洪志威將車號FY-6328 號自小客車拖吊並跟隨前往高雄，嗣
    經證人謝瑞欽向告訴人確認並無叫車拖吊而到場阻止後，該
    人始駕駛車號YK-8252 號自小客車逃逸等情，業經證人洪志
    威、謝瑞欽於偵查中證述明確（偵卷一第26-27 、37-38 頁
    ），並有全鋒公司97年5 月28日全字第970528-01 號函在卷
    可稽（偵卷一第12頁反面），而該0000000000號行動電話於
    事發當日上午10時36分許起至11時3 分許止，曾數次與全鋒
    公司（0000000000號、0000000000號）及證人洪志威（0000
    000000號）通話，而通話時所使用之基地台位置均在台南市
    安平區○○○街12巷1 號、台南市○○區○○路42號，皆屬
    與台南地檢署相鄰之地點等情，亦有上開行動電話之申裝人
    基本資料、0000000000號行動電話於97年2 月26日之雙向通
    聯紀錄、電子地圖列印資料各1 份在卷可稽（偵卷一第15-1
    6 頁、本院卷第55、57、59、63、76頁），足見使用上開行
    動電話之人，確係於台南地檢署周遭與全鋒公司及證人洪志
    威進行聯繫，並於發覺事跡敗露時，駕駛車號YK-8252 號自
    小客車離去等情，亦堪認屬實。
  (三)再查，0000000000號門號係證人即被告之弟麥宏崎所申辦，
    車號YK-8252 號自小客車為證人即被告之父麥清山所有，且
    上開門號並曾於本件事發當日上午10時18分許起至11時0 分
    許止，先後8 次與案外人丁麗娟（無證據證明與被告有犯意
    聯絡）所申辦之0000000000號、0000000000號行動電話進行
    通話等情，亦有行動電話申裝人基本資料、汽車之車號基本
    資料查詢紀錄附卷可查（偵卷一第14、46頁、本院卷第61、
    64頁），並有前開雙向通聯紀錄可證。而證人麥宏崎、麥清
    山並於偵查中分別證稱曾將上開門號、車輛交予被告使用，
    證人麥宏崎並證稱未曾至台南地檢署出庭等語（偵卷二第15
    、25頁），另被告亦於審理中坦承丁麗娟為其女友（本院卷
    第96頁），足見本件使用0000000000號行動電話委託全鋒公
    司到場拖吊、駕駛車號YK-8252 號自小客車逃逸及持用該行
    動電話密集與丁麗娟通話之人即為被告，當已灼然甚明。故
    被告所辯，核屬臨訟卸責之詞，不足採信，其明知未得告訴
    人之同意，竟逕自委託拖吊業者將告訴人車輛拖往他處而不
    遂，所為犯行明確，應予依法論科。
二、查被告利用證人洪志威欲竊取告訴人之自小客車，而使證人
    洪志威進行將該車拖吊起之行為，自已達著手之程度；嗣於
    證人洪志威正拖吊上開自小客車尚未離去現場即尚未完全置
    於自己實力支配之下時，即遭證人謝瑞欽出面阻止，故核被
    告所為，係犯刑法第320 條第3 項、第1 項之竊盜未遂罪。
    被告利用不知情之證人洪志威為本案竊盜犯行，為間接正犯
    。被告有如上事實欄所述前科事實，有臺灣高等法院被告前
    案紀錄表1 份在卷可查，其受有期徒刑執行完畢後，5 年以
    內故意再犯本件有期徒刑以上之罪，為累犯，應依法加重其
    刑；又被告業已著手竊取財物之行為，因遭證人謝瑞欽即時
    阻止而未得逞，為未遂犯，爰依刑法第25條第2 項之規定，
    按既遂犯之刑減輕其刑，並依法先加後減之。原判決以被告
    犯行明確，論以刑法第320 條第3 項、第1 項之竊盜未遂罪
    ，量處有期徒刑5 月，並諭知以新台幣1 千元折算1 日之易
    科罰金折算標準。核其認事用法，均無違誤，且被告本件所
    竊取之物品為汽車，堪認價值不斐，被告竊取之對告訴人所
    造成之侵害非輕，且被告犯後猶飾詞狡辯，未見悔意，是原
    審量刑亦屬妥適，應予維持。被告猶執前詞否認犯罪，指摘
    原判決不當而提起本件上訴，並無理由，應予駁回。
據上論斷，應依刑事訴訟法第455 條之1 第1 項、第3 項、第36
8 條、第364 條，判決如主文。
本案經檢察官乙○○到庭執行職務。
中    華    民    國    98    年    10    月    14    日
            刑事第九庭  審判長  法  官  鄭詠仁
                                法  官  王碧瑩
                                法  官  黃沛文
以上正本證明與原本無異。
不得上訴。
中    華    民    國    98    年    10    月    14    日
                                書記官  鄧思辰
附錄本判決論罪法條：
中華民國刑法第320條
（普通竊盜罪、竊佔罪）
意圖為自己或第三人不法之所有，而竊取他人之動產者，為竊盜
罪，處5 年以下有期徒刑、拘役或5 百元以下罰金。
意圖為自己或第三人不法之利益，而竊佔他人之不動產者，依前
項之規定處斷。
前二項之未遂犯罰之。


司法院資訊處製作；財團法人民間司法改革基金會備份。
